【裁判字號】    90,易,3154
【裁判日期】    901109
【裁判案由】    傷害
【裁判全文】
台灣台中地方法院刑事判決                          九十年度易字第三一五四號
    公  訴  人  台灣台中地方法院檢察署檢察官
    被      告  乙○○
右列被告因傷害案件，經檢察官提起公訴（九十年度偵字第一六八二三號），本院判
決如左：
    主    文
乙○○傷害人之身體，處有期徒刑月，如易科罰金，以佰元折算壹日。
    事    實
一、乙○○於民國（下同）八十九年四月十三日下午四時許，自位於台中市○○路○
    段六二五號「家樂福大賣場」崇德店購買礦泉水後，欲行離去時，發現其原停放
    在出口處之機車不在原處（業已由崇德店服務員甲○○將之牽往賣場之停車場停
    放），經詢問甲○○後，即至停車場騎機車欲行離去，適甲○○欲進入停車場告
    知乙○○，若不滿服務態度，可以向賣場申訴時，乙○○見甲○○進入停車場，
    竟騎乘機車朝甲○○衝去，致雙方發生爭執，乙○○竟基於普通傷害之故意，持
    其所有安全帽一頂（未扣案），毆打甲○○之臉部，致甲○○受有上唇挫傷、上
門齒斷裂等傷害。
二、案經甲○○訴由台中市警察局第二分局移送台灣台中地方法院檢察署檢察官偵查
    起訴。
    理    由
一、右揭事實，業據被告乙○○於本院審理時，坦承不諱，核與告訴人甲○○指訴情
    節大致相符，並核與證人杜亞堯於警訊時證述情節大致符合，復有財團法人私立
    中國醫藥學院附設醫院診斷證明書一紙附卷可稽。至於被告雖辯稱：伊與告訴人
    係互毆云云，惟縱使係互為攻擊，然被告既係持安全帽毆打告訴人，致告訴人受
    有前開傷害，則尚難以互毆為由而獲邀免責。事證明確，被告右揭犯行，洵堪認
    定。
二、核被告所為，係犯刑法第二百七十七條第一項傷害罪。爰審酌被告素行良好，僅
    因停車糾紛問題，即對於維持賣場周邊秩序之服務人員，施以傷害之不法侵害行
    為，助長社會暴戾之氣，惟念其犯後坦承犯行，態度良好，及被害人所受傷害程
    度已至門牙斷裂程度等一切情狀，量處如主文所示之刑，並諭知易科罰金之折算
    標準，以資懲儆（查被告行為後，刑法第四十一條業已於九十年一月十日修正公
    布，同年月十二日生效，修正後刑法第四十一條第一項前段規定「犯最重本刑為
    五年以下有期徒刑以下之刑之罪，而受六個月以下有期徒刑或拘役之宣告，因身
    體、教育、職業、家庭之關係或其他正當理由，執行顯有困難者，得以一元以上
    三元以下折算一日，易科罰金。」，與修正前刑法第四十一條規定「犯最重本刑
    為三年以下有期徒刑以下之刑之罪，受六個月以下有期徒刑或拘役之宣告，因身
    體、教育、職業、家庭之關係，執行顯有困難者，得以一元以上三元以下折算一
    日，易科罰金。」不同。比較新舊法結果，以新法較有利於行為人，故依刑法第
    二條第一項前段規定，本件自應適用裁判時之法律即修正後刑法第四十一條第一
    項前段之規定，併此敘明。）。至於安全帽一頂，雖為被告所有供犯罪所用之物
    ，惟未扣案，為免將來執行困難，不予沒收，附予敘明。
據上論斷，應依刑事訴訟法第二百九十九條第一項前段，刑法第二條第一項前段、第
二百七十七條第一項、第四十一條第一項前段（修正後），罰金罰鍰提高標準條例第
一條前段、第二條，判決如主文。
中      華      民      國    九十      年     十一     月      九      日
                                臺灣臺中地方法院刑事第四庭
                                    法  官  顏  世  傑
右正本證明與原本無異。
如不服本判決，應於判決送達後十日內，向本院提出上訴狀。
                                    書記官
中      華      民      國    九十      年     十一     月      九      日
附錄本案論罪科刑法條：
刑法第二百七十七條第一項：
  傷害人之身體或健康者，處三年以下有期徒刑、拘役或一千元以下罰金。


司法院資訊處製作；財團法人民間司法改革基金會備份。
